【裁判字號】    97,訴,194
【裁判日期】    970617
【裁判案由】    毒品危害防制條例
【裁判全文】
臺灣苗栗地方法院刑事判決               97年度訴字第194號
公  訴  人  臺灣苗栗地方法院檢察署檢察官
被      告  乙○○
上列被告因違反毒品危害防制條例案件，經檢察官提起公訴（97
年度偵字第194 號），被告於本院準備程序時就被訴事實為有罪
之陳述，經本院合議庭裁定改行簡式審判程序，判決如下：
    主    文
乙○○施用第一級毒品，累犯，處有期徒刑捌月。又施用第二級
毒品，累犯，處有期徒刑拾壹月；扣案之第二級毒品安非他命壹
包（含袋重零點壹公克）沒收銷燬之；玻璃頭吸食器壹個沒收
。應執行有期徒刑壹年伍月；扣案第二級毒品安非他命壹包（含
袋重零點壹公克）沒收銷燬之；玻璃頭吸食器壹個沒收。
    犯罪事實及理由
一、犯罪事實：
  (一)乙○○前於民國87年間因施用毒品案件，經臺灣高等法院臺
    中分院裁定送觀察、勒戒後，認無繼續施用毒品傾向，由該
    院以87年度上易字第2078號為免刑判決確定。復於88 年 間
    因施用毒品案件，經本院裁定送觀察、勒戒後，認有繼續施
    用毒品傾向，經本院裁定令入戒治處所施以強制戒治，並經
    本院以89年度易字第123 號判決判處有期徒刑7 月確定；嗣
    因上開強制戒治成效經評定合格，而於89年4 月8 日停止戒
    治出所，所餘期間交付保護管束，惟其於保護管束期間3 犯
    施用毒品案件，經本院撤銷停止戒治，令入戒治處所強制戒
    治，於90年8 月31日執行完畢，刑事責任部分，則經臺灣高
    等法院臺中分院以90年度上易字第721 號判決判處有期徒刑
    1 年6 月確定。乙○○又於上述強制戒治執行完畢後5 年內
    ，於93年間再次因施用毒品等案件，經本院以93年度易字第
    236 號判決判處有期徒刑1 年8 月確定。又於94年間因施用
    毒品等案件，經臺灣新竹地方法院以94年度訴字第376 號判
    決判處有期徒刑2 年5 月確定，嗣因符合中華民國96年罪犯
    減刑條例之規定減刑為1 年2 月又15日，並經接續執行，甫
    於96年10月19日縮刑期滿執行完畢。
  (二)詎乙○○仍不知悔改，基於施用第二級毒品之犯意，於97年
    2 月12日上午11時許，在停放於苗栗縣苗栗市○○路58號「
    小叮噹遊藝場」外之車牌號碼DR-4063 號自小客車內，以將
    安非他命置於玻璃頭吸食器內點火燒烤後吸其煙氣方式，施
    用安非他命1 次。另於施用安非他命後不久，即基於施用第
    一級毒品海洛因之犯意，在同一地點，以將海洛因摻入香菸
    點火吸食之方式，施用海洛因1 次。嗣於97年2 月13日下午
    3 時許，在苗栗縣苗栗市○○路58號「小叮噹遊藝場」前，
    因疑似駕駛贓車為警盤查時，於有偵查權限之苗栗縣警察局
    刑警大隊員警發覺前，主動向警方供述其持有毒品，並當場
    取出安非他命1 包（含袋重0.13公克）及玻璃頭吸食器1 個
    ，且同意採集尿液送驗，經送驗結果，其尿液確呈安非他命
    及嗎啡陽性反應，始悉上情，並進而接受裁判。
二、上開犯罪事實，有下列事證足資證明：
  (一)被告乙○○於警詢、偵查及本院時之自白。
  (二)卷附之詮昕科技股份有限公司97年2 月25日出具之濫用藥物
    尿液檢驗報告、苗栗縣警察局刑事警察大隊毒品犯罪嫌疑人
    尿液採驗作業管制紀錄各1 紙。
  (三)扣案安非他命1 包（含袋重0.13公克）、玻璃頭吸食器1 個
    。
  (四)卷附臺灣高等法院被告前案紀錄表及臺灣苗栗地方法院檢察
    署刑案資料查註紀錄表各1 份。
三、核被告乙○○所為，係犯毒品危害防制條例第10條第1 項之
    施用第一級毒品罪及同條第2 項之施用第二級毒品罪。被告
    為供施用而持有第一、二級毒品之低度行為，為施用第一、
    二級毒品之高度行為所吸收，均不另論罪。其所犯施用第一
    級毒品罪及第二級毒品罪間，犯意各別，行為互殊，罪名不
    同，應予分論併罰。又被告前有如犯罪事實欄(一)所載之刑案
    科刑及執行紀錄，甫於96年10月19日執行完畢等情，有卷附
    臺灣苗栗地方法院檢察署刑案資料查註紀錄表及臺灣高等法
    院被告前案紀錄表各1 份在卷可稽，其受有期徒刑之執行完
    畢，於5 年以內故意再犯本件有期徒刑以上之罪，為累犯，
    均應依刑法第47條第1 項之規定加重其刑。再被告於97 年2
    月13日下午3 時許，係因疑似駕駛贓車，而在苗栗縣苗栗市
    ○○路58號「小叮噹遊藝場」前為警盤查，其於警方尚未發
    覺其前開施用第一、二級毒品犯罪前，即主動向警方交出所
    有前開安非他命1 包及玻璃頭吸食器1 個，並向警方自首其
    施用毒品犯行，而同意採尿送驗並接受裁判等情，業據證人
    即本案查獲之司法警察甲○○於本院審理時結證稱：被告查
    獲當天駕駛一台比較奇怪的汽車，因被告曾被查獲駕駛一台
    沒有懸掛車牌的贓車，因此上前盤查被告，要求被告出示車
    籍資料，被告說車上有毒品，伊請被告請自己將毒品拿出來
    ，被告拿出安非他命及吸食器，被告表示安非他命是伊要施
    用的，當初是懷疑被告駕駛贓車，並沒有懷疑被告持有毒品
    等語（見本院卷第74-77 頁），顯見被告係於員警甲○○知
    悉其施用毒品之前主動告訴員警自己施用毒品，應符合自首
    之要件，爰依刑法第62條前段規定減輕其刑，並先加後減之
    。爰審酌被告前有施用毒品之犯罪前科，且曾經觀察、勒戒
    及強制戒治，仍未能自我克制以戒除毒癮，再次施用毒品，
    戕害自身健康，並生對於社會安全與公共秩序之潛在危害，
    惟念其犯後自首犯罪，坦認犯行，態度尚佳，且考量施用毒
    品固戕害個人健康至鉅，然就他人權益之侵害仍屬有限等一
    切情狀，分別量處如主文所示之刑，並定其應執行刑。
四、扣案之第二級毒品安非他命1 包（含袋重0.13公克）為供被
    告施用之毒品，應依毒品危害防制條例第18條第1 項規定宣
    告沒收銷燬之，而用以包裝上開安非他命之包裝袋1 個因有
    第二級毒品安非他命黏附其上，無法分離，認屬安非他命之
    一部份，併予沒收銷燬之，附此敘明。另扣案之玻璃頭吸食
    器1 個，係被告所有且係供其施用毒品所用之工具，業據被
    告陳明在卷，爰依刑法第38條第1 項第2 款之規定宣告沒收
    。
五、應適用之法條：
  (一)刑事訴訟法第273 條之1 第1 項、第299 條第1 項前段、第
    310 條之2 、第454 條第1 項。
  (二)毒品危害防制條例第10條第1 項、第2 項、第18條第1項前
    段。
  (三)刑法第11條前段、第47條第1 項、第62條前段、第51條第5
    款、第38條第1 項第2 款。
六、如不服本判決，應於判決送達起10日內，以書狀敘述理由，
    向本院提出上訴（須附繕本）；上訴書狀如未敘述理由，應
    於上訴期間屆滿後20日內補提理由書於本院。
七、本案經檢察官洪清秀到庭執行職務。
中    華    民    國    97    年    6     月    17    日
                  刑事第三庭    法  官  林佩儒
上正本證明與原本無異。
                                書記官  陳玲君
中    華    民    國    97    年    6     月    17    日
附記論罪之法條全文：
毒品危害防制條例第10條
施用第一級毒品者，處6月以上5年以下有期徒刑。
施用第二級毒品者，處3年以下有期徒刑。


司法院資訊處製作；財團法人民間司法改革基金會備份。
